臺灣高等法院刑事裁定　　　　　　　　 100年度聲字第1279號
聲　請　人　臺灣高等法院檢察署檢察官
受　刑　人　徐培恆
上列聲請人因受刑人數罪併罰有二裁判以上，聲請定其應執行之
刑（聲請案號：100 年度執聲字第588 號），本院裁定如下：
    主  文
徐培恆因犯如附表所示各罪所處之刑，應執行有期徒刑陸年月
，併科罰金新臺幣拾萬元，罰金如易服勞役，以新臺幣壹仟元折
算壹日。
    理  由
一、按刑法於民國94年2 月2 日修正公布，自95年7 月1 日起施
    行，修正後刑法第2 條第1 項規定：「行為後法律有變更者
    ，適用行為時之法律。但行為後之法律有利於行為人者，適
    用最有利於行為人之法律。」是裁判確定前犯數罪，數罪均
    在新法施行前所犯者，於新法施行後，依刑法第51條定應執
    行刑時，應依新法第2 條第1 項之規定，適用最有利於行為
    人之法律；裁判確定前犯數罪，其中一罪在新法施行前者，
    亦同，最高法院95年5 月23日第8 次刑事庭會議決議可資參
    照。本件受刑人徐培恆（簡稱受刑人）所犯如附表編號1 所
    示之罪，係於95年7 月1 日前犯之，而修正前刑法第51條第
    5 款規定：「宣告多數有期徒刑者，於各刑中之最長期以上
    ，各刑合併之刑期以下，定其刑期。但不得逾二十年。」修
    正後刑法第51條第5 款則規定：「宣告多數有期徒刑者，於
    各刑中之最長期以上，各刑合併之刑期以下，定其刑期。但
    不得逾三十年。」比較新舊法，修正前刑法較有利於行為人
    ，依刑法第2 條第1 項之規定，應依修正前刑法，定其應執
    行之刑。
二、次按行為後法律有變更，比較裁判前之法律孰為有利於行為
    人時，應就罪刑有關之一切情形，比較其全部之結果，而為
    整個之適用，不能割裂而分別適用有利益之條文，固有最高
    法院27年上字第2615號判例可資參照，但此之所謂不能割裂
    適用，係指與罪刑有關之本刑而言，不包括易刑處分，事關
    刑罰執行之易刑處分仍應分別適用最有利於行為人之法律。
    易言之，倘所處之主刑同時有徒刑、拘役易科罰金、罰金易
    服勞役之情形時，關於易科罰金、易服勞役部分應分別為新
    舊法有利不利之比較，依刑法第2 條第1 項從舊從輕原則定
    其易刑之折算標準（最高法院96年度臺非字第85號判決意旨
    參照）。查受刑人所犯如附表所示之罪均有罰金刑之諭知，
    依其行為時刑法第42條第2 項前段及修正前罰金罰鍰提高標
    準條例第2 條前段規定，應以銀元100 元、200 元、300 元
    即新臺幣300 元、600 元、900 元折算1 日；惟95年7 月1
    日修正公布施行之刑法第42條第3 項前段則規定易服勞役標
    準為以新臺幣1,000 元、2,000 元或3,000 元折算1 日，是
    比較修正前後之易服勞役折算標準，應以修正後之規定較有
    利於受刑人，是本案依刑法第2 條第1 項後段規定，應適用
    現行刑法第42條第3 項前段定其罰金刑之易服勞役折算標準
    。
三、再按依刑法第51條第7 款所定之金額，其易服勞役之折算標
    準不同者，從勞役期限較長者定之，刑法第42條第4 項定有
    明文。查本件如附表編號1 所示之罪，罰金易服勞役之折算
    標準為新臺幣3 千元折算1 日，如附表編號2 所示之罪，罰
    金易服勞役之折算標準為新臺幣1 千元折算1 日，其確定判
    決所諭知易服勞役之折算標準不同，有各該判決書電腦列印
    本、檢察官執行指揮書、刑案資料查註紀錄表等附卷可稽，
    揆諸上開規定，本件自應從勞役期限較長者，即如附表編號
    2 所示之以新臺幣1 千元折算1 日，為定執行刑後罰金易服
    勞役之折算標準（最高法院97年度台抗字第762號裁定參照
    ）。
四、查受刑人因違反槍砲彈藥刀械管制條例等數罪，經本院先後
    判處如附表所示之刑，均經分別確定在案。茲檢察官聲請定
    其應執行之刑，本院審核認聲請為正當，應定其應執行之刑
    。
五、依刑事訴訟法第477 條第1 項，刑法第2 條第1 項前段、第
    53條、第42條第4項、第51條第7款、修正前刑法第51條第5
    款，裁定如主文。
中    華    民    國    100    年    5    月    9     日
                  刑事第十九庭  審判長法  官  鄧振球
                                      法  官  張江澤
                                      法  官  潘翠雪
以上正本證明與原本無異。
如不服本裁定，應於收受送達後五日內向本院提出抗告狀。
                                      書記官  朱家賢
中    華    民    國    100    年    5    月    9     日
附表：
┌────────┬──────────┬──────────┐
│編            號│         1          │         2          │
├────────┼──────────┼──────────┤
│罪            名│槍砲彈藥刀械管制條例│槍砲彈藥刀械管制條例│
├────────┼──────────┼──────────┤
│                │有期徒刑3 年，併科罰│有期徒刑3 年6 月，併│
│宣     告     刑│金新臺幣5 萬元，罰金│科罰金新臺幣6 萬元，│
│                │如易服勞役，以新臺幣│罰金如易服勞役，以新│
│                │3 千元折算1 日。    │臺幣1 千元折算1 日。│
├────────┼──────────┼──────────┤
│犯   罪  日   期│91年10月初某日至94年│95年5月初某日至95年 │
│                │8月27日凌晨1時30分許│7月7日晚間10時30分許│
├────────┼──────────┼──────────┤
│偵查（自訴）機關│  桃園地檢署94年度  │  桃園地檢署95年度  │
│年   度  案   號│   偵字第15082 號   │   偵字第15682 號   │
├───┬────┼──────────┼──────────┤
│      │法    院│      臺灣高院      │      臺灣高院      │
│      ├────┼──────────┼──────────┤
│最  後│案    號│95年度上訴字第369 號│97年度上訴字第3976號│
│      ├────┼──────────┼──────────┤
│事實審│判決日期│    95年7 月19日    │    97年12月26日    │
├───┼────┼──────────┼──────────┤
│      │法    院│      最高法院      │      臺灣高院      │
│      ├────┼──────────┼──────────┤
│確  定│案    號│95年度台上字第5559號│97年度上訴字第3976號│
│判  決├────┼──────────┼──────────┤
│      │確定日期│    95年10月5 日    │    98年1 月15日    │
├───┴────┼──────────┼──────────┤
│是否為得易科罰金│         否         │         否         │
│     之案件     │                    │                    │
├────────┼──────────┼──────────┤
│                │  桃園地檢署95年度  │  桃園地檢署98年度  │
│備            註│    執字第9394號    │    執字第2758號    │
│                │   （96執緝1683）   │                    │
└────────┴──────────┴──────────┘